臺灣桃園地方法院民事裁定
110年度訴字第1758號
聲  請  人
即  原  告  游金萬  
            游文晋  
            游正清  
            李素姬  
            石美華  
            楊爵華  
            潘秀玲  

            游明太(游景右之承受訴訟人)


共      同
訴訟代理人  劉明昌律師
複  代理人  林季宥律師
相  對  人  
即追加原告  游建儒  

上列聲請人即原告因塗銷地上權等事件，聲請命相對人追加為原
告，本院裁定如下：
    主  文
游建儒應於收受本裁定之日起七日內追加為原告，逾期未追加，
視為已一同起訴。
    理  由
一、按訴訟標的對於數人必須合一確定而應共同起訴，如其中一
    人或數人拒絕同為原告而無正當理由者，法院得依原告聲請
    ，以裁定命該未起訴之人於一定期間內追加為原告。逾期未
    追加者，視為已一同起訴，民事訴訟法第56條之1第1項定有
    明文。又按土地所有人依民法第833條之1條規定請求終止地
    上權或酌定其存續期間，其訴訟標的之法律關係，係本於兩
    造間之地上權契約，對於系爭土地全體土地所有人必須合一
    確定，核其性質應屬固有必要共同訴訟，須由系爭土地之共
    有人全體起訴，其當事人之適格始無欠缺。
二、本件聲請人、游文祿起訴主張坐落桃園市○○區○○段○○○段000
    0○0000地號土地（以下合稱系爭土地）為聲請人、游文祿與
    相對人所共有，並經被告於系爭土地上為地上權設定（下稱
    系爭地上權），原告先位聲明主張系爭地上權登記有無效之
    原因，而請求塗銷系爭地上權；備位聲明則主張系爭地上權
    存續迄今已近70年，且設定範圍內已無最初之建築物存在，
    故依民法第833條之1規定終止系爭地上權，復依民法第767
    條之規定請求塗銷等語。
三、查系爭土地於經桃園市政府徵收前為聲請人、游文祿及相對
    人所共有，有系爭土地之登記謄本在卷可稽。聲請人依民法
    第833條之1規定請求終止系爭地上權，係本於原告與被告間
    之地上權契約，須由系爭土地全體共有人一同起訴，則聲請
    人與相對人即有合一確定而應共同起訴之必要，揆諸上開規
    定，聲請人聲請追加相對人為原告，於法即屬有據。又本院
    於111年4月20日發函通知相對人就聲請人聲請追加其為原告
    乙事表示意見，然相對人迄未陳報同意追加為原告，亦未說
    明有何正當理由拒絕同為原告，此有本院送達證書可稽（見
    本院卷五第14、16頁），堪認其無正當理由拒絕同為原告。
    爰依前揭規定，裁定命相對人應於收受本裁定後7日內追加
    為本件原告，逾期未追加者，視為已一同起訴。
四、裁定如主文。
中　　華　　民　　國　　111 　年　　6 　　月　　27　　日
                  民事第四庭  法　官　傅思綺
 正本係照原本作成。
如不服本裁定應於送達後10日內向本院提出抗告狀，並應繳納抗告費新台幣1000元。                                      
中　　華　　民　　國　　111 　年　　6 　　月　　28　　日
                              書記官  康馨予